【裁判字號】    90,易,113
【裁判日期】    900420
【裁判案由】    竊盜
【裁判全文】
臺灣新竹地方法院刑事判決                            九十年度易字第一一三號
    公  訴  人  臺灣新竹地方法院檢察署檢察官
    被      告  甲○○
右列被告因竊盜案件，經檢察官聲請以簡易判決處刑（八十九年度偵字第六一八八號
），本院認有刑事訴訟法第四百五十一條之一第四項但書之情形，改依通常程序審理
，判決如左：
    主      文
甲○○無罪。
    理      由
一、公訴意旨略以：被告甲○○意圖為自己不法之所有，於民國八十九年十月三十日
    十一時三十分許，在新竹縣新埔鎮五埔里十三鄰三十八號旁空地，以其所駕駛之
    車號ＲＣ─四四一號大貨車，將葉錦松所有之鏟土機一台吊起運走而竊取之，惟
    其竊盜過程為謝緞妹目睹，遂通知葉錦松報警，經警於同日十五時許，在新竹市
    ○○路二五七號倉庫查獲右揭失竊之鏟土機一台。因認被告涉犯刑法第三百二十
    條第一項之竊盜罪等語。
二、按犯罪事實應依證據認定之，無證據不得推定其犯罪事實，又不能證明被告犯罪
    者，應諭知無罪之判決，刑事訴訟法第一百五十四條、第三百零一條第一項分別
    定有明文。又按刑法上之竊盜罪，須意圖為自己不法之所有，而竊取他人所有物
    ，為成立要件，若行為人並無不法所有之意圖，則屬欠缺意思要件，自難以竊盜
    罪相繩。
三、訊據被告甲○○固坦承於右揭時、地，駕駛其所有之車號ＲＣ─四四一號大貨車
    吊走鏟土機至其工廠後方之事實，惟堅決否認有何不法所有之意圖，辯稱：因被
    害人葉錦松之弟乙○○積欠以被告之妻名義設立之鴻城企業社工程款五萬七千六
    百元，伊屢次向乙○○催討均遭藉詞推託。而鏟土機放在乙○○家附近，伊又多
    次看過乙○○駕駛該鏟土機，以為鏟土機是乙○○所有，一時氣不過，遂將鏟土
    機載走想迫使乙○○儘速還款等語。經查，證人乙○○於本院結證稱其確積欠被
    告五萬多元工程款未還，核與證人即被告之妻陳麗美證稱其曾多次去乙○○家要
    工程款都找不到乙○○，交待他家人，乙○○也都沒有出面等語相符，並有鴻城
    企業社請款估價單一紙附卷可稽，堪信被告上開所辯屬實。而被害人葉錦松與乙
    ○○毗鄰而居，前開被害人所有之鏟土機停放於乙○○房子旁邊，價值十餘萬元
    等情，亦據被害人葉錦松於本院陳明在卷，是客觀上自易使人誤認前開鏟土機為
    證人乙○○所有，參以被告若果有竊盜故意，豈會擇於光天化日之下，恣意以吊
    車拖吊之明顯方式為之？益徵其目的僅在迫使乙○○還債或抵償而已，主觀上並
    無意圖為自已不法所有甚明，是以被告前揭辯詞，尚堪採信。要難僅以被告擅自
    拖吊前開鏟土機而未經所有人同意，不問被告是否有不法所有之意圖，即認被告
    有竊盜之犯行。此外，復查無其他積極證據足認被告有何竊盜犯行，揆諸前揭說
    明，尚不能證明被告犯罪，自應為被告無罪之諭知，至被告是否另涉有刑法強制
    罪嫌，因不在公訴人起訴範圍，自非本院所得審究，附此敘明。
據上論斷，應依刑事訴訟法第四百五十二條、三百零一條第一項，判決如主文。
本案經檢察官吳金棟到庭執行職務。
中    華    民    國      九十      年      四      月        二十      日
                                       臺灣新竹地方法院刑事第二庭
                                           法  官  楊  明  箴
右正本證明與原本無異。
如不服本判決，應於判決送達後十日內向本院提出上訴狀( 應附繕本 )，上訴於
臺灣高等法院。
書記官  陳  進  楷
中    華    民    國      九十      年      四      月        二十七    日


司法院資訊處製作；財團法人民間司法改革基金會備份。
